臺灣臺中地方法院刑事判決　　　　　　　　　　　　九十一年度易字第二五四一號
　　公　訴　人　臺灣臺中地方法院檢察署檢察官
　　被　　　告　乙○○
右列被告因竊盜案件，經檢察官聲請簡易判決處刑（九十一年度偵字第一一五一九號
），本院豐原簡易庭認為不宜以簡易判決處刑，移送本院刑事庭，適用通常程序審理
，判決如左：
    主  文
乙○○攜帶兇器竊盜，累犯，處有期徒刑柒月。鐮刀壹把（含伸縮桿壹支）沒收。
    事  實
一、乙○○曾於民國八十七年間因違反麻醉藥品管理條例案件，經本院豐原簡易庭於
    八十七年四月十一日，以八十七年度豐簡字第一一七號，判處有期徒刑三月確定
    ，於同年月二十八日易科罰金執行完畢。詎乙○○猶不知悛悔警惕，復意圖為自
    己不法之所有，於九十年一月十一日凌晨四時許，駕駛車號ＰＩ－６３２５號自
    用小客車，攜帶客觀上足供兇器使用之鐮刀一把（含伸縮桿一支），前往臺中縣
    東勢鎮○○路四八Ｏ之一號旁檳榔園，以前開加裝伸縮桿之鐮刀，竊取甲○○所
    有之檳榔樹上之檳榔一萬一千粒，得手後欲變賣金錢花用。嗣於同日晚上十時五
    十分許，乙○○駕駛前開車輛載運竊得之檳榔，行經苗栗縣三義鄉臺十三線北上
    伯公坑段七六號前，洽遇苗栗縣警察局苗栗分局龍騰派出所警員攔檢盤查，經乙
    ○○向攔查警員自首竊盜，並帶同警方前往行竊地點查證，因而查悉上情。
二、案經乙○○向苗栗縣警察局苗栗分局龍騰派出所警員自首，由苗栗縣警察局苗栗
    分局報告臺灣苗栗地方法院檢察署呈請臺灣高等法院臺中分院檢察署核轉臺灣臺
    中地方法院檢察署檢察官聲請簡易判決處刑，經本院豐原簡易庭認不宜以簡易判
    決處刑，移送本院刑事庭適用通常程序審判。
    理  由
一、右揭事實，迭據被告乙○○於警詢、檢察官偵查及本院審理時坦承不諱，核與被
    害人甲○○於警詢時指述情節相符，有其警詢筆錄附卷可稽，並有贓物認領保管
    單在卷足憑，本案事證明確，被告犯行洵堪認定。
二、鐮刀為金屬製品，質硬而鋒利，客觀上足以危害他人生命、身體之安全，自屬兇
    器，被告乙○○持加裝伸縮桿之鐮刀行竊檳榔樹上之檳榔，核其所為，係犯刑法
    第三百二十一條第一項第三款之攜帶兇器竊盜罪。被告曾於八十七年間因違反麻
醉藥品管理條例案件，經本院豐原簡易庭於八十七年四月十一日，以八十七年度
    豐簡字第一一七號，判處有期徒刑三月確定，於同年月二十八日易科罰金執行完
    畢，有臺灣高等法院被告全國前案紀錄表暨臺灣臺中地方法院檢察署刑案資料查
    註紀錄表附卷可稽，被告前受有期徒刑執行完畢，五年以內再犯本件有期徒刑以
    上之罪，為累犯，應依刑法第四十七條規定加重其刑。又按犯人在犯罪未發覺之
    前，向該管公務員告知其犯罪，而不逃避接受裁判，即與刑法第六十二條前段規
    定自首之條件相符，不以言明「自首」並「願受裁判」為必要（最高法院六十三
    年度臺上字第一一Ｏ一號判例參照）。而所謂未發覺之犯罪，固非以有偵查犯罪
    權之機關或人員確知其人犯罪無誤為必要，苟對於其犯罪發生懷疑時，即得謂為
    已發覺，但此項對犯罪者之懷疑，仍須有確切之根據而得為合理之可疑者，始足
    當之，若單純主觀上之懷疑，要不得謂已發生懷疑。被告雖經警方欄檢盤查而發
    現其駕駛之車號ＰＩ－６３２５號自用小客車內，有檳榔一萬一千粒，然被害人
    甲○○並未發現其檳榔園之檳榔遭人偷竊，故未曾向警方報案等情，業據甲○○
    於警詢時陳述明確，有其警詢筆錄在卷足憑。是警方攔檢盤查被告當時，縱有懷
    疑被告行竊，亦僅屬單純主觀上之懷疑，不能認為已發覺被告犯竊盜罪，是被告
    主動向警方坦承行竊檳榔，並帶同警方前往行竊地點查證，而不逃避接受裁判，
    核與自首之要件相符，爰依刑法第六十二條前段規定減輕其刑，並與前開累犯加
    重規定，先加後減之。爰審酌被告已有刑事前案紀錄，有臺灣高等法院被告全國
    前案紀錄表暨臺灣臺中地方法院檢察署刑案資料查註紀錄表附卷可稽，堪認其品
    行不佳，並斟酌其行竊財物在於變賣金錢花用，犯罪動機及目的均非良善、犯罪
    手段尚稱平和、被害人甲○○所受之損害非鉅及被告犯後坦承犯行之態度等一切
    情狀，量處如主文所示之刑，以示懲儆。鐮刀一把（含伸縮桿一支），為被告所
    有供行竊前開檳榔所用之物，業據被告供承在卷，雖未經警方扣案為證，然並無
    積極證據證明業已滅失，爰依刑法第三十八條第一項第二款規定宣告沒收。
據上論斷，應依刑事訴訟法第四百五十二條、第二百九十九條第一項前段，刑法第三
百二十一條第一項第三款、第四十七條、第六十二條前段、第三十八條第一項第二款
，判決如主文。
中      華      民      國    九十一    年     十一     月     十三     日
                              臺灣臺中地方法院刑事第三庭
                                      法  官  陳  得  利
右正本證明與原本無異。
如不服本判決，應於送達後十日內向本院提出上訴狀（須附繕本），上訴於臺灣高等
法院臺中分院。
                                      書記官
中      華      民      國    九十一    年     十一     月     十八     日
附錄本案論罪科刑法條全文：
刑法第三百二十一條第一項第三款
犯竊盜罪而有左列情形之一者，處六月以上五年以下有期徒刑：
一  於夜間侵入住宅或有人居住之建築物、船艦或隱匿其內而犯之者。
二  毀越門扇、牆垣或其他安全設備而犯之者。
三  攜帶兇器而犯之者。
四  結夥三人以上而犯之者。
五  乘火災、水災或其他災害之際而犯之者。
六  在車站或埠頭而犯之者。
前項之未遂犯罰之。
